臺灣新竹地方法院刑事判決
110年度訴字第147號
公  訴  人  臺灣新竹地方檢察署檢察官馮品捷
被      告  劉純光





上列被告因違反毒品危害防制條例案件，經檢察官提起公訴（10
9年度毒偵字第206號、109年度偵字第1412號），本院認為宜以
簡式審判程序審理，判決如下：
    主  文
劉純光持有第二級毒品純質淨重二十公克以上，累犯，處有期徒
刑壹年貳月。
扣案甲基安非他命拾伍包（純質淨重共參佰玖拾肆點參零壹公克
）均沒收銷燬之。
　　    犯罪事實及證據名稱    
一、本件除犯罪事實欄應更正為「：：：以新臺幣（下同）49萬
    元之價格，：：：」，證據欄增列「被告於審理時之自白」
    外，其餘犯罪事實、證據，均引用檢察官起訴書所載（如附
    件）。
二、累犯加重：查被告曾於民國101年間因違反毒品危害防制條
    例、竊盜等案件，經本院判處有期徒刑1年8月、1年、5月確
    定，於104年6月21日執行完畢，此有臺灣高等法院被告前案
    紀錄表在卷可稽，其於五年以內故意再犯本件有期徒刑以上
    刑之罪，為累犯。
　　按依司法院釋字第775號解釋所示，為避免發生罪刑不相當
    之情形，法院就該個案依該解釋意旨，裁量是否加重最低本
    刑。本院審酌被告有多次犯罪之前科紀錄，若依刑法第47條
    第1項之規定加重其刑，並無罪刑不相當之情形，爰依法加
    重其最低本刑。
三、審酌被告前有多次竊盜之前科紀錄，品行極為不佳；扣案之
    甲基安非他命純質淨重共達394點301公克，數量龐大；暨其
    犯後坦承犯行，態度尚稱良好等情，爰量處如主文所示之刑
    。
四、應適用之法條：
（一）刑事訴訟法第273條之1第1項、第299條第1項前段、第310
      條之2、第454條。
（二）毒品危害防制條例第11條第4項、第18條第1項前段。
（三）刑法第11條、第47條。
五、如不服本判決，得自判決送達之日起20日內，向本院提起上
    訴。
六、本案經檢察官翁旭輝到庭執行職務。
中　　華　　民　　國　　110 　年　　 3　　月　  26　　日
                  刑事第四庭法  官    陳健順
以上正本證明與原本無異。
中　　華　　民　　國　　110 　年　　3 　　月　　26　　日
                            書記官    吳玉蘭
附錄本案論罪科刑法條
毒品危害防制條例第11條第4項
持有第二級毒品純質淨重二十公克以上者，處 6 月以上 5 年以
下有期徒刑，得併科新臺幣 70 萬元以下罰金。
附件：
臺灣新竹地方檢察署檢察官起訴書
                                    109年度毒偵字第206號
                                    109年度偵字第1412號
　　被　　　告　劉純光　男　44歲（民國00年0月00日生）
　　　　　　　　　　　　住新竹縣○○鎮○○路0段000號
　　　　　　　　　　　　居新竹市○○路0段00號2樓之2
　　　　　　　　　　　　國民身分證統一編號：Z000000000號
                       （另案於法務部○○○○○○○岩灣                          分監執行中）
上列被告因違反毒品危害防制條例案件，業經偵查終結，認應提
起公訴，茲將犯罪事實及證據並所犯法條分述如下：
　　　　犯罪事實
一、劉純光(所涉竊盜案件部分，另案偵辦中)於民國101年間因
    違反毒品危害防制條例、竊盜等案件，經臺灣新竹地方法院
    判處有期徒刑1年8月、1年、5月確定，上開案件接續執行，
    復經減刑後，於104年1月13日假釋出監，假釋期間付保護管
    束，於同年6月21日假釋期滿未經撤銷，其未執行之刑，以
    已執行論。詎仍不思悔改，於109年1月9日晚上10時許，在
    其與吳虹蓉(另以109年度偵字第1412號為不起訴處分)同居
    之位於新竹市○○路0段00號2樓之2租屋處，向彭薪運(綽號「
    小朋」，所涉販賣第二級毒品案件，另以109年度偵字第296
    4號起訴)以新臺幣（下同）50萬元之價格，購買甲基安非他
    命15包後，意圖供己施用而持有之；復於109年1月28日下午
    1時許，在其位於上址租屋處內，以玻璃球燒烤吸食煙霧之
    方式，施用第二級毒品甲基安非他命1次。嗣因另案受通緝
    ，為警於109年1月28日晚上6時49分許，在新竹市東大路與
    聖軍路口緝獲，並在其上址租屋處內，扣得其所有甲基安非
    他命14包（毛重共計427.4公克、純質淨重383.628公克）；
    又經警於109年2月24日下午2時55分許，在其停放於新竹縣○
    ○市○○街00號新竹縣政府警察局竹北分局地下停車場之車牌
    號碼000-0000號自用小客車內，扣得其所有甲基安非他命1
    包（毛重16.2公克、純質淨重10.673公克），經警於109年1
    月29日下午2時25分許，採集其尿液送驗，結果呈安非他命
    及甲基安非他命陽性反應，始查悉上情。
二、案經新竹縣政府警察局竹北分局報告偵辦。
　　　　證據並所犯法條
一、證據清單及待證事實：
編號 證據名稱 待證事實 ㈠ 被告劉純光於警詢及偵查中之自白。 證明被告持有逾量甲基安非他命及施用甲基安非他命之事實。 ㈡ 新竹縣政府警察局毒品犯罪嫌疑人尿液採驗作業管制紀錄（檢體編號：北109018號）、台灣尖端先進生技醫藥股份有限公司於109年2月14日出具之濫用藥物檢驗報告（報告序號：竹北-7號） 證明被告經警採尿送驗結果呈安非他命、甲基安非他命陽性反應而有施用甲基安非他命之事實。 ㈢ 扣案之甲基安非他命15包、台灣尖端先進生技醫藥股份有限公司109年3月2日實驗室分析編號DAA0341至DAA0354毒品證物鑑定分析報告14份、台灣尖端先進生技醫藥股份有限公司109年3月20日實驗室分析編號DAA0479毒品證物鑑定分析報告1份。 證明被告持有甲基安非他命總純質淨重394.301公克之事實。 
二、核被告所為，係犯毒品危害防制條例第11條第4項之持有第
    二級毒品純質淨重20公克以上之罪嫌、同條例第10條第2項
    施用第第二級毒品罪嫌。又被告施用毒品之犯行，為較重之
    持有逾量罪所吸收，不另論罪。再被告曾受有期徒刑之執行
    完畢，有本署刑案資料查註紀錄表附卷可參，其於5年內故
    意再犯本件有期徒刑以上之罪，為累犯，請依刑法第47條第
    1項規定加重其刑。另扣案之第二級毒品甲基安非他命15包
    ，請依毒品危害防制條例第18條第1項前段規定沒收銷燬之。
三、另報告意旨原認被告涉犯毒品危害防制條例第5條第2項意圖
    販賣而持有第二級毒品甲基安非他命罪嫌。惟按犯罪事實，
    應依證據認定之，無證據不得認定犯罪事實，刑事訴訟法第
    154條第2項定有明文。訊據被告堅決否認有何意圖販賣而持
    有毒品犯行，辯稱：毒品是係欲供己施用等語。經查：本件
    認被告涉有意圖販賣而持有毒品犯行，無非係以被告於上開
    時地為警查獲時，持有扣案物品為主要論據。惟查：報告機
    關並未查獲有何被告販賣毒品或意圖販賣毒品之具體事證，
    且被告確有施用毒品甲基安非他命之事實，已如上述，自難
    僅以被告於上開時、地為警查獲持有扣案物品之事實，逕認
    被告持有該等毒品之目的即係為供販賣之用，而遽認被告有
    意圖販賣而持有第二級毒品甲基安非他命犯行。此外，復查
    無其他積極證據足資認定被告有何意圖販賣而持有第二級毒
    品犯行，應認被告此部分罪嫌尚有不足，惟此部分與前揭提
    起公訴部分有裁判上一罪之關係，應為起訴效力所及，爰不
    另為不起訴處分，附此敘明。
四、依刑事訴訟法第251條第1項提起公訴。
　  此　致
臺灣新竹地方法院
中　　華　　民　　國　 109　　年　　11　　月　　27 　日
　　　　　　　　　　　　　　　檢　察　官   馮品捷